臺灣雲林地方法院刑事判決
111年度交易字第229號
公  訴  人  臺灣雲林地方檢察署檢察官
被      告  林佳威


上列被告因過失傷害案件，經檢察官提起公訴（111年度偵字第3
879號），被告於準備程序中就被訴事實為有罪之陳述，經告知
簡式審判程序之旨，並聽取當事人之意見後，本院裁定改依簡式
審判程序審理，判決如下：
    主  文
林佳威因過失傷害人，處有期徒刑參月，如易科罰金，以新臺幣
壹仟元折算壹日。
    事  實
一、林佳威考領有普通小型車駕駛執照，於民國111年1月5日22
    時47分，駕駛車牌號碼000-0000號自用小客車，沿雲林縣西
    螺鎮新興路522巷由西往東方向行駛，行經新興路522巷與新
    興路之交岔路口時，原應注意汽車行駛至交岔路口，其行進
    應遵守燈光號誌，而閃光紅燈表示「停車再開」，車輛應減
    速接近，先停止於交岔路口前，讓幹線道車優先通行後認為
    安全時，方得續行。而依當時天候晴、夜間有照明、柏油路
    面乾燥、無缺陷、無障礙物、視距良好，且路口所設閃光紅
    燈號誌運作正常等一切情狀，並無不能注意之情事，竟疏未
    注意及此，即貿然繼續前行。適有陳慶鴻騎乘車牌號碼000-
    000號普通重型機車，沿雲林縣西螺鎮新興路由北往南方向
    ，亦駛抵至該交岔路口，亦疏未注意行駛至交岔路口，其行
    進應遵守燈光號誌，而當時號誌為閃光黃燈，表示「警告」
    ，應減速接近，注意安全、小心通過，即於同一時間貿然通
    過該交岔路口，林佳威及陳慶鴻2 人因有上揭疏失，致兩車
    發生碰撞，陳慶鴻因而人車倒地，受有右側股骨頸骨折、右
    側遠端股骨骨折及右側近端尺骨骨折併肘關節脫臼等傷害。
二、案經陳慶鴻訴由雲林縣警察局西螺分局報告臺灣雲林地方檢
    察署檢察官偵查起訴。
    理  由
一、本案被告林佳威所犯之罪，非死刑、無期徒刑、最輕本刑為
    3 年以上有期徒刑之罪，或高等法院管轄第一審之案件，被
    告於審理程序中，就前揭被訴事實為有罪之陳述，經告以簡
    式審判程序之旨，並聽取被告及公訴人之意見後，本院認無
    不得或不宜改依簡式審判程序進行之處，爰依刑事訴訟法第
    273條之1第1項、第284條之1規定，裁定進行簡式審判程序
    。是本案之證據調查，依刑事訴訟法第273條之2規定，不受
    同法第159條第1項、第161條之2、第161條之3、第163條之1
    及第164條至第170條規定之限制，合先敘明。
二、上揭犯罪事實，訊據被告於本院審理時（本院卷第31頁、第
    39頁至第40頁）坦承不諱，核與證人即告訴人陳慶鴻之證述
    情節相符（警卷第7頁至第9頁；偵卷第11頁至第13頁），復
    有彰化基督教醫療財團法人雲林基督教醫院診斷書1紙（警
    卷第11頁）、道路交通事故現場圖1紙（警卷第13頁）、道路
    交通事故調查報告表㈠、㈡各1份（警卷第15頁至第17頁）、
    雲林縣警察局西螺分局道路交通事故肇事人自首情形紀錄表
    1紙（警卷第21頁）、現場照片24張（警卷第25頁至第36頁
    ）、車籍查詢結果資料2紙（警卷第37頁至第39頁）、車輛
    詳細資料報表2紙（警卷第41頁至第43頁）、雲林縣警察局
    道路交通事故初步分析研判表1紙（偵卷第15頁）、監視器
    錄影畫面擷圖照片3張（偵卷第31頁）在卷可稽，並有監視
    器錄影光碟1 片（偵卷錄音光碟存放袋警局公文封內）存卷
    可考，核屬相符。另查：
　㈠按汽車行駛至交岔路口，其行進、轉彎應遵守燈光號誌；閃
    光紅燈表示「停車再開」，車輛應減速接近，先停止於交岔
    路口前，讓幹線道車優先通行後認為安全時，方得續行。道
    路交通安全規則第102條第1項第1款、道路交通標誌標線號
    誌設置規則第211條第1項第2款分別定有明文。被告為考領
    有普通小型汽車駕駛執照之人，其駕駛前揭自用小客車自應
    注意上述道路交通安全及號誌之規定，且本件事故發生時，
    依當時路況，現場天候晴、夜間有照明、柏油路面乾燥、無
    缺陷、無障礙物、視距良好，且路口所設閃光紅燈號誌運作
    正常之客觀情狀，此有道路交通事故調查報告表㈠在卷可按
    （見相卷第28頁），又無不能注意之情形，被告行經肇事路
    段，竟疏未注意閃光紅燈號誌表示應予「停車再開」，讓幹
    線道車優先通行後認為安全時，方得續行，即貿然駛進前開
    交岔路口，則被告就本案車禍之發生顯有過失，至為明確；
    又本案告訴人陳慶鴻受傷之結果，係因被告之前開過失駕車
    行為所直接造成，從而，被告之過失駕車肇事行為與告訴人
    之傷害結果間，具有相當之因果關係。
　㈡至於告訴人之騎乘行為雖亦與有過失，惟此部分僅係涉及被
    告民事責任上減免賠償金額之問題，並不能因此解免被告過
    失傷害之刑事責任，附此敘明。
　㈢綜上所述，被告上揭自白核與前揭事證相符，應可採信，本
    案事證明確，被告前開犯行應堪認定，應依法論科。
三、論罪科刑：
  ㈠核被告所為，係犯刑法第284條前段之過失傷害罪。另被告於
    肇事後，於有權偵查犯罪之機關尚未發覺犯罪人前，主動向
    據報前往現場處理之警員坦承肇事，自首而接受裁判等情，
    有雲林縣警察局西螺分局道路交通事故肇事人自首情形紀錄
    表1 紙在卷可憑（警卷第21頁），堪認符合自首之要件，本
    院審酌被告並無逃避之情，爰依刑法第62條前段之規定，減
    輕其刑。
　㈡爰以行為人之責任為基礎，審酌被告未能遵守交通規則，維
    護自身及其他用路人之安全，因而造成本案事故之發生，致
    使告訴人因而受有上開傷勢，復未能與告訴人達成和解，賠
    償告訴人所受之損害，誠屬不該，惟念及被告前無犯罪之前
    案紀錄，素行良好，於犯後坦承犯行，態度尚可，兼衡被告
    於本案之過失程度，及被告為大學畢業之智識程度，從事做
    玻璃之工作，月收入約新臺幣3至4萬元，未婚，家中尚有父
    母、胞兄及兄嫂等一切情狀，量處如主文所示之刑，並諭知
    易科罰金之折算標準。
據上論斷，應依刑事訴訟法第273條之1第1項、第299條第1項前
段，判決如主文。
本案經檢察官陳淑蓉偵查起訴，檢察官謝宏偉到庭執行職務。
中　　華　　民　　國　　111 　年　　8 　　月　　18　　日
                  刑事第七庭    法  官  黃偉銘
以上正本證明與原本無異。
如不服本判決應於收受判決後20日內向本院提出上訴書狀，並應
敘述具體理由；其未敘述上訴理由者，應於上訴期間屆滿後20 
日內向本院補提理由書（均須按他造當事人之人數附繕本）。「
切勿逕送上級法院」。
告訴人或被害人如對於本判決不服者，應具備理由請求檢察官上
訴，其上訴期間之計算係以檢察官收受判決正本之日期為準。
                                書記官  廖千慧
中　　華　　民　　國　　111 　年　　8 　　月　　18　　日
附錄本案論罪科刑法條：
中華民國刑法第284條
因過失傷害人者，處1年以下有期徒刑、拘役或10萬元以下罰金
；致重傷者，處3年以下有期徒刑、拘役或30萬元以下罰金。